【裁判字號】    92,上訴,860
【裁判日期】    920611
【裁判案由】    違反毒品危害防制條例
【裁判全文】
臺灣高等法院高雄分院刑事判決                    九十二年度上訴字第八六號
      上  訴  人  台灣高雄地方法院檢察署檢察官
      被      告  甲○○
右上訴人因被告違反毒品危害防制條例案件，不服臺灣高雄地方法院九十一年度訴字
第三六０七號中華民國九十二年三月三十一日第一審判決（起訴案號：臺灣高雄地方
法院檢察署九十一年度毒偵字第六二六０號、第六四八０號）及移
度毒偵年度偵字第一０五三號），提起上訴，及移
第二一八九號），本院判決如左：
      主  文
原判決撤銷。
甲○○連續施用第壹級毒品，累犯，處有期徒刑壹年。
      事  實
一、甲○○曾於民國八十六年間因違反槍砲彈藥刀械管制條例案件，經本院於民國八
    十九年三月二十八日以八十七年度上訴字第一０九六號判處有期徒刑一年確定，
    於九十年二月十五日縮刑期滿執行完畢。另因施用毒品案件，經本院依職權裁定
    送觀察、勒戒後，認有繼續施用毒品之傾向，再裁定施以強制戒治，經強制戒治
    期滿，由本院於八十九年三月二十八日以八十七年度上訴字第一０九六號判處免
    刑確定。詎甲○○仍不知悔改，復基於施用第一級毒品海洛因之概括犯意，自九
    十一年九月六日晚上某時起，至九十二年一月八日上午十時許止，分別在高雄縣
    鳳山市及高雄市區等不特定處所，以少許海洛因摻入香菸之方式，連續施用第一
    級毒品海洛因多次，嗣後為警分別於：(一)九十一年九月八日十四時二十分許，在
    高雄縣鳳山市○○街八０巷巷口被查獲；(二)九十一年十月四日十三時十分許，在
    高雄縣鳳山市○○路與南江街口被查獲；(三)九十二年一月八日十時五分許，在高
    雄縣鳳山市○○路與崗山北街北極殿公廁內被查獲。
二、甲○○承上施用第一級毒品海洛因之概括犯意，又連續於九十二年二月二十二日
    九時三十分許回溯二十四小時內之某時，在高雄市不詳地點，施用第一級毒品海
    洛因一次。嗣於九十二年二月二十二日九時三十分許，在高雄市○○區○○路與
    民主橫路口前，因另案通緝為警查獲，經警採其尿液送驗結果而得知上情。
三、案經高雄縣警察局鳳山分局、高雄市政府警察局分別報告臺灣高雄地方法院檢察
    署檢察官偵查起訴及移送原審法院併辦暨移送本院併案審理。
      理  由
一、訊據被告甲○○對於右揭施用第一級毒品海洛因之犯罪事實均坦承不諱，而其先
    後四次為警查獲時所採尿液，經送驗結果均呈有嗎啡陽性反應，此有高雄縣政府
    衛生局九十一年九月二十六日九一煙檢字第一五四五號、九十一年十月二十三日
    九一煙檢字第一七五六號、九十二年一月二十二日九二煙檢字第一三０號煙毒尿
    液檢驗成績書、高雄市立凱旋醫院九十二年三月六日煙毒尿液檢驗成績書各一紙
    在卷可稽，而原審依職權將上開前三次之尿液再送複驗結果，仍呈嗎啡陽性反應
    ，此亦有高雄醫學大學附設中和紀念醫院九十二年一月二十七日編號九二０一—
    一六三、九二０一—一六四號濫用藥物尿液檢驗報告各一紙附於原審卷第二十一
    頁、第二十三頁足憑，足見其所稱於前揭時地多次施用海洛因之供詞，應與事實
    相符而堪採信。另被告因施用毒品案件，經本院依職權裁定送觀察、勒戒後，認
    有繼續施用毒品之傾向，再裁定施以強制戒治，經強制戒治期滿，由本院以八十
    七年度上訴字第一０九六號判處免刑確定，有該刑事判決書、臺灣高等法院被告
    全國前案紀錄表及台灣高雄地方法院檢察署刑案資料查註紀錄表各一份在卷足參
    。本件事證明確，被告連續施用第一級毒品海洛因犯行，均堪認定。
二、查海洛因為毒品危害防制條例第二條第一項第一款所明定之第一級毒品，本件被
    告甲○○前因施用毒品，經強制戒治期滿，由本院為免刑判決確定後，五年內再
    犯本件施用第一級毒品海洛因之犯行，核被告所為，係犯毒品危害防制條例第十
    條第一項之施用第一級毒品罪。被告多次施用第一級毒品海洛因之行為，時間密
    接，手法相同，觸犯構成要件同一之罪名，顯係基於概括犯意反覆為之，應依連
    續犯規定論以一罪，並依法加重其刑。公訴人移送併辦（即九十二年度毒偵字第
    一０五三號、九十二年度毒偵年度偵字第二一八九號）部分，雖未經起訴，然檢
    察官就一部事實起訴，其效力及於全部，故該部分與前開起訴論罪科刑部分有連
    續犯之裁判上一罪關係，應為起訴效力所及，本院自應一併加以以審理。被告前
    因違反槍砲彈藥刀械管制條例案件，經本院以八十七年度上訴字第一０九六號判
    處有期徒刑一年確定，於九十年二月十五日縮刑期滿執行完畢，此有前揭臺灣高
    等法院被告全國前案紀錄表一份在卷可稽，其於受有期徒刑執行完畢後，五年內
    再犯本件有期徒刑以上之罪，為累犯，應依刑法第四十七條之規定，加重其刑，
    其同時有二加重事由，應依法遞加之。
三、原審以被告罪證明確，因予論罪科刑，固非無見；惟查：被告於九十二年二月二
    十二日九時三十分許回溯二十四小時內之某時，在高雄市不詳地點，施用第一級
    毒品海洛因一次之行為，原審未及一併審酌，尚有未洽。檢察官上訴意旨，執此
    指摘原判決不當，為有理由，自應由本院將原判決予以撤銷改判。爰審酌被告前
    因施用毒品經戒治及免刑判決後，仍不知悛悔，顯然缺乏戒絕毒品之決心，惟其
    行為係自我戕害及其犯後坦承犯行，深具悔意，犯後態度尚稱良好等一切情狀，
    量處有期徒刑一年。
據上論斷，應依刑事訴訟法第三百六十九條第一項前段、第三百六十四條、第二百九
十九條第一項前段，毒品危害防制條例第十條第條第一項、第二十三條第二項，刑法
第十一條前段、第五十六條、第四十七條，判決如主文。
本案經檢察官方娜蓉到庭執行職務。
中    華    民    國      九十二      年      六      月     十一   日
                              臺灣高等法院高雄分院刑事第二庭
                                  審判長法官  林正雄
                                        法官  張意聰
                                        法官  黃壽燕
右正本證明與原本無異。
如不服本判決應於收受本判決後十日內向本院提出上訴書狀，其未述上訴理由者，
並得於提起上訴後十日內向本院補提理由書狀（均須按他造當事人之人數附繕本)「
切勿逕送上級法院」。
                                      書記官  黃富美
中    華    民    國      九十二      年      六      月     十一   日
附錄本判決論罪科刑法條：
毒品危害防制條例第十條
  施用第一級毒品者，處六月以上五年以下有期徒刑。
  施用第二級毒品者，處三年以下有期徒刑。


司法院資訊處製作；財團法人民間司法改革基金會備份。
